【裁判字號】    95,訴,3761
【裁判日期】    951229
【裁判案由】    清償借款
【裁判全文】
臺灣高雄地方法院民事判決              95年度訴字第3761號
原      告  台北富邦商業銀行股份有限公司
法定代理人  甲○○
訴訟代理人  乙○○
被      告  應星室內裝修企業有限公司
兼法定代理  丙○○
人
被      告  丁○○
                        （即三民區第二戶政事務所）
上當事人間請求清償借款事件，本院於民國95年12月29日言詞辯
論終結，判決如下：
    主  文
被告應連帶給付原告新臺幣柒拾參萬壹仟陸佰參拾伍元，及附表
所示之利息、違約金。
訴訟費用由被告連帶負擔。
本判決於原告以新臺幣貳拾肆萬參仟捌佰柒拾捌元或等值之中央
政府建設公債九十三年度甲類第七期債票供擔保後，得假執行。
    事  實  及  理  由
一、本件被告均經合法通知，未於言詞辯論期日到場，核無民事
    論而為判決。
二、原告主張：被告應星室內裝修企業有限公司（下稱應星公司
    ）邀同被告丙○○、丁○○為連帶保證人，分別於附表所示
    借款時間，向原告借用附表所示2 筆借款金額共計新台幣（
    下同）1,500,000 元，並約定附表所示清償期限，按月攤還
    本息，目前利息分別按附表所示利息計算。如未按期繳納利
    息時，視為借款全部到期，除仍按上開利率計息外，自逾期
    之日起6 個月以內者，按上開利率百分之10，逾期超過6 個
    月部份，按上開約定利率百分之20計付違約金。詎應星公司
    借款後，2 筆借款本息僅分別繳至民國93年8 月14日、93年
    9 月20日餘款即未清償，尚欠如主文所示本金、利息及違約
    金。按應星公司為主債務人，丙○○、丁○○為連帶保證人
    ，就系爭借款自應連帶負清償責任。爰依消費借貸、連帶保
    證法律關係提起本件訴訟等情，聲明：除供擔保金額外，如
    主文第一、三項所示。
三、被告均未於言詞辯論期日到場，亦未提出之書狀作何聲明或
    陳述。
四、原告主張上開事實業據提出放款帳卡明細查詢表、客戶存提
    紀錄單、鴻圖展業貸款契約書、公司變更登記表、戶籍謄本
    為證，核與原告主張受償餘額等事實相符合，已堪認原告主
    張之事實為實在；又被告就原告主張之事實，經受合法之通
    知，未於言詞辯論期日到場，亦未提出準備書狀為爭執，依
    民事訴訟法第280 條第3 項、第1 項規定，已視同自認，益
    堪認原告主張之事實為真實。
五、按稱消費借貸者，謂當事人約定，一方移轉金錢或其他代替
    物之所有權於他方，而他方以種類、品質、數量相同之物返
    還之契約；借用人應於約定期限內，返還與借用物種類、品
    質、數量相同之物；遲延之債務，以支付金錢為標的者，債
    權人得請求依法定利率計算之遲延利息。但約定利率較高者
    ，仍從其約定利率；當事人得約定債務人不履行債務時，應
    支付違約金，民法第474 條第1 項、第478 條前段、第233
    條第1 項、第250 條第1 項分別定有明文。又按保證者，謂
    當事人約定，一方於他方之債務人不履行債務時，由其代負
    履行責任之契約。保證債務，除契約另有訂定外，包含主債
    務之利息、違約金、損害賠償及其他從屬於主債務之負擔，
    民法第739 條、第740 條亦分別定有明文。又保證債務之所
    謂連帶，係指保證人與主債務人負同一債務，對於債權人各
    負全部給付之責任而言（最高法院45年臺上字第1426號判例
    意旨參照）。
六、綜上所述，原告本於消費借貸、連帶保證法律關係，請求被
    告應連帶給付如主文第1 項所示之本金、利息及違約金，為
    有理由，應予准許。
七、原告陳明願供擔保，聲請宣告假執行，核無不合，爰酌定相
    當擔保金額准許之。
八、據上論結，本件原告之訴為有理由，依民事訴訟法第385 條
    第1 項前段、第85條第2 項、第390 條第2 項，判決如主文
    。
中    華    民    國    95    年    12    月    29    日
                民事第五庭   法  官   陳銘珠
上為正本係照原本作成。
如對本判決上訴，須於判決送達後20日內向本院提出上訴狀，同
時表明上訴理由（原判決所違背之法令及其具體內容或依訴訟資
料可認為原判決有違背法令之具體事實）；如已於本判決宣示後
送達前提起上訴者，應於判決送達後10日內補具上訴理由（均須
按他造當事人之人數附繕本）。
中    華    民    國    95    年    12    月    29    日
                             書記官   曾瓊玉
附表：
┌────┬──────┬──────┬──────┬──────┬──────┬──────┬──────────────────┐
│        │ 借款時間   │借款金額（新│清償期限    │本金（新    │利息起算日  │年息        │違約金                              │
│        │            │台幣）      │            │台幣）      │            │            │                                    │
├────┼──────┼──────┼──────┼──────┼──────┼──────┼──────────────────┤
│第1 筆借│93年1月15日 │600000元    │96年1月15日 │475193元    │自93年8 月15│15.681%     │自93年9 月16日起至清償日止，逾期在6 │
│款      │            │            │            │            │日起至清償日│            │個月以內者依上開利率10% ，逾期超過6 │
│        │            │            │            │            │止          │            │個月以上者依上開利率20% 計付違約金。│
├────┼──────┼──────┼──────┼──────┼──────┼──────┼──────────────────┤
│第2 筆借│同上        │900000元    │94年1月13日 │256442元    │自93年9 月21│13.2%       │自93年10月22日起至清償日止，逾期在6 │
│款      │            │            │            │            │日起至清償日│            │個月以內者依上開利率10% ，逾期超過6 │
│        │            │            │            │            │止          │            │個月以上者依上開利率20% 計付違約金。│
│        │            │            │            │            │            │            │                                    │
└────┴──────┴──────┴──────┴──────┴──────┴──────┴──────────────────┘


司法院資訊處製作；財團法人民間司法改革基金會備份。
